臺灣高雄地方法院刑事判決　　　　　　　94年度訴字第3510號
公　訴　人　臺灣高雄地方法院檢察署檢察官
被　　　告　甲○○
上列被告因違反毒品危害防制條例案件，經檢察官提起公訴（94
年度毒偵字第7647號），本院準備程序進行中，因被告就被訴事
實為有罪之陳述，經告知簡式審判程序意旨，並聽取當事人之意
見後，本院合議庭裁定由受命法官獨任改依簡式審判程序審理，
判決如下：
    主  文
甲○○連續施用第一級毒品，處有期徒刑拾月，扣案之海洛因壹
包(淨 重零點零貳公克，包裝重零點貳肆公克)、 已使用過之夾
鏈袋拾貳個、注射針筒壹支、塑膠鏟子壹支，均沒收銷燬之。又
施用第二級毒品，處有期徒刑伍月。應執行有期徒刑壹年貳月，
扣案之海洛因壹包 (淨重零點零貳公克，包裝重零點貳肆公克)
、已使用過之夾鏈袋拾貳個、注射針筒壹支、塑膠鏟子壹支，均
沒收銷燬之。
    事  實
一、甲○○前於民國 (下同)88 年間，因施用毒品案件，經依本
    院88年毒聲字第7005號裁定送觀察勒戒，經觀察勒戒後評定
    有繼續施用之傾向，再依本院88年毒聲字第7452號裁定令入
    戒治處所施以強制戒治，嗣於89年2 月5 日依本院89年度毒
    聲字第1128號裁定停止戒治付保護管束，於89年2 月18日釋
    放出所，惟其於保護管束期間因違反保護管束情節重大，再
    經本院89年度毒聲字第4745號裁定撤銷停止戒治令入戒治處
    所施以強制戒治，於90年3 月10日戒治期滿執行完畢而釋放
    ，並由臺灣高雄地方法院檢察署檢察官於90年4 月4 日以90
    年度戒毒偵字第403 號處分不起訴確定。詎仍未知悔改，再
    基於施用第一級毒品海洛因之概括犯意，自92年6 月7 日起
    至92年7 月30日止，連續在高雄縣鳳山市○○路368 巷2 號
    之住處等地施用第一級毒品海洛因多次，復於92年6 月10日
    在上開住處施用第二級毒品安非他命1 次，經依本院92年度
    毒聲字第3831號裁定令入戒治處所施以強制戒治 (尚未執行
    完畢)， 並經檢察官提起公訴，起訴部分經本院於92年11月
    26日以92年度訴字第2451號判決分別判處有期徒刑8 月、3
    月，定應執行有期徒刑10月，尚未執行完畢。詎其仍未戒除
    毒癮，明知海洛因、甲基安非他命業經公告列為毒品危害防
    制條例第2 條第2 項第1 、2 款之第一、二級毒品，不得非
    法持有、施用，竟於前揭強制戒治執行完畢釋放後5 年內，
    再基於施用第一毒品之概括犯意，自94年8 月初某日起迄同
    年8 月18日21時許，連續在高雄縣鳳山市○○路368 巷2 號
    自宅內，以將海洛因摻水稀釋後，用注射針筒注射體內之方
    式，施用第一級毒品海洛因多次。復另行基於施用第二級毒
    品甲基安非他命之犯意，於94年8 月16日19時許 (起訴書誤
    載94年8 月19日15時35分許回溯24小時之某時)， 在上開住
    宅內，以將甲基安非他命置於玻璃球內加以燒烤而吸取其煙
    霧之方式，施用第二級毒品甲基安非他命1 次。嗣於94年8
    月19日12時30分許，為警持搜索票在上開住宅搜索查獲，並
    扣得其持有之海洛因1 包 (淨重0.02公克，包裝重0.24公克
    )、 及其所有專供施用海洛因使用之夾鏈袋12個 (已使用過
    ) 、注射針筒1 支、塑膠鏟子1 支等物，並採集其尿液送驗
    ，其尿液呈嗎啡、甲基安非他命陽性反應，始查悉上情。
二、案經高雄縣政府警察局鳳山分局報告臺灣高雄地方法院檢察
    署檢察官偵查起訴。
    理  由
壹、程序方面：
    按本件被告甲○○所犯係死刑、無期徒刑、最輕本刑為3 年
    以上有期徒刑以外之罪，其於準備程序就前揭被訴事實為有
    罪之陳述，經受命法官告知簡式審判程序之旨，並聽取其與
    公訴人之意見後，本院認無不得或不宜改依簡式審判程序進
    行之處，爰依刑事訴訟法第273 條之1 第1 項、第284 條之
    1 ，裁定本件由受命法官獨任進行簡式審判程序，合先敘明
    。
貳、實體方面：
一、訊據被告甲○○對於上揭事實坦承不諱，另經警將被告採集
    之尿液送驗結果，呈現嗎啡及甲基安非他命陽性反應，此有
    高雄縣政府警察局鳳山分局九十四年度查獲毒品嫌犯尿液流
    程管制清冊、台灣檢驗科技股份有限公司94年8 月8 日編號
    KＺ000000000000號濫用藥物尿液檢驗報告報告各1 份在卷可
    稽，而被告為警查獲時扣案之白粉1 包 (淨重0.02公克，包
    裝重0.24公克)， 確含第一級毒品海洛因成分，亦有法務部
    調查局94年11月15日調科壹字第2200 21417號鑑定通知書1
    紙在卷可證，足認被告之自白與事實相符，應堪採信。又被
    告前於88年間，因施用毒品案件，經依本院88年毒聲字第
    7005 號 裁定送觀察勒戒，經觀察勒戒後評定有繼續施用之
    傾向，再經本院88年毒聲字第7452號裁定令入戒治處所施以
    強制戒治，嗣於89年2 月5 日依本院89年度毒聲字第1128號
    裁定停止戒治付保護管束，於89年2 月18日釋放出所，惟其
    於保護管束期間因違反保護管束情節重大，再經本院89年度
    毒聲字第4745號裁定撤銷停止戒治令入戒治處所施以強制戒
    治，於90年3 月10日戒治期滿執行完畢而釋放，並由臺灣高
    雄地方法院檢察署檢察官於90年4 月4 日以90年度戒毒偵字
    第403 號處分不起訴確定乙節，此有臺灣高等法院被告前案
    紀錄表、不起訴處分書、臺灣高等法院在監在押全國紀錄表
    各1 份在卷可查，是被告於強制戒治執行完畢釋放後，5 年
    內再犯本件施用毒品犯行。本件罪證明確，被告犯行洵堪認
    定。
二、查海洛因及甲基安非他命分屬毒品危害防制條例第2 條第2
    項第1 款所規定之第一級毒品及同條項第2 款所規定之第二
    級毒品，核被告所為，係犯毒品危害防制條例第10條第1 項
    施用第一級毒品罪及同條第2 項施用第二級毒品罪。被告持
    有第一、二級毒品，復分別進而施用，其持有毒品之低度行
    為，應分別為施用第一、二級毒品之高度行為所吸收，均不
    另論罪。被告所犯上開施用第一級毒品罪及施用第二級毒品
    罪之間，犯意各別，罪名不同，應分論併罰之。本院審酌被
    告施用毒品，足以戕害其身心，滋生其他犯罪，惡化治安，
    嚴重損及公益，且被告前曾犯施用毒品，甫經觀察勒戒、強
    制戒治期滿，竟於5 年內再為本件施用毒品犯行，顯見其不
    思悔改，自制力亦顯不佳；惟另考量被告於犯後即能坦承犯
    行，而其施用毒品行為於本質上係屬自我戕害行為，反社會
    性之程度應屬較低等一切情狀，酌情分別量處如主文所示之
    刑，並定其應執行之刑，以資懲儆。扣案之白粉1 包，確含
    第一級毒品海洛因成分 (淨重0.02公克，包裝重0.24公克)
    ，有法務部調查局94年11月15日調科壹字第2200 21417號鑑
    定通知書1 紙在卷可證，係違禁物，依毒品危害防制條例第
    18條第1 項前段規定，不論屬於犯人與否，應予以宣告沒收
    銷燬之；毒品包裝上均有微量毒品殘留，客觀上已與毒品無
    法析離，亦應依前揭規定併予沒收銷燬之，至於送驗耗費之
    海洛因，既已滅失不存在，自無宣告沒收銷燬之必要，附此
    敘明。另扣案之夾鏈袋12個 (已使用過)、 注射針筒1 支、
    塑膠鏟子1 支等物，係被告所有且專供其施用海洛因使用之
    器具，業據被告於本院94年12月19日審理中坦承無訛，亦應
    依毒品危害防制條例第18條第1 項前段規定，不論屬於犯人
    與否，應予以宣告沒收銷燬之。
據上論斷，應依刑事訴訟法第273 條之1 第1 項、第284條之1
、第299 條第1 項前段，毒品危害防制條例第10條第1 項、第2
項、第18條第1 項前段，刑法第11條、第56條、第51條第5 款，
判決如主文。
本案經檢察官乙○○到庭執行職務。
中　　華　　民　　國　　94　　年　　12　　月　　22　　日
                  刑事第九庭    法　官  陳 建 和
以上正本證明與原本無異。
如不服本判決，應於收受送達後10日內向本院提出上訴書狀。
中　　華　　民　　國　　94　　年　　12　　月　　22　　日
 　　　　　　　　　　　　       書記官  林 慧 君
附錄本判決論罪之法條：
毒品危害防制條例第10條第1項：
施用第一級毒品者，處六月以上五年以下有期徒刑。
毒品危害防制條例第10條第2項：
施用第二級毒品者，處三年以下有期徒刑。
